【裁判字號】    95,上易,1057
【裁判日期】    950810
【裁判案由】    竊盜
【裁判全文】
臺灣高等法院刑事判決                95年度上易字第1057號
上  訴  人  臺灣新竹地方法院檢察署檢察官
被      告  甲○○
上列上訴人因被告竊盜案件，不服臺灣新竹地方法院95年度易字
第192號，中華民國95年4月28日第一審判決（聲請簡易判決處刑
案號：臺灣新竹地方法院檢察署95年度速偵字第516號），提起
上訴，本院判決如下：
    主  文
上訴駁回。
    事實及理由
一、本案經本院審理結果，認第一審以被告甲○○犯刑法第321
    條第1項第3款之攜帶兇器竊盜罪，判處有期徒刑6月，並諭
    知易科罰金折算之標準為300元折算一日，認事用法及量刑
    均無不當，應予維持，並引用第一審判決書記載之事實、證
    據及理由（如附件）。
二、被告行為後，刑法第41條易科罰金規定，業於95年7月1日修
    正生效，足見被告行為後，法律有變更。而行為後法律有變
    更者，依修正前刑法第2條第1項之規定，以適用裁判時法為
    原則，如行為時法有利於行為人，則例外適用行為時法，依
    修正後刑法第2條第1項規定，以適用行為時法為原則，惟如
    裁判時法有利於行為人，則例外的適用裁判時法。以往實務
    見解，認原判決未及比較適用新舊法時，上訴後，雖比較結
    果以舊法有利於行為人，而原判決別無其他撤銷事由，仍應
    由本院以此為由撤銷改判。惟修正後之規定係以適用行為時
    法為原則，因此原判決雖未及比較適用，然上訴本院後，經
    比較新舊法，行為後之法律並非較有利於行為人，仍應適用
    行為時法，則原判決適用行為時法即無不當，自不構成撤銷
    之事由，特此敘明。
三、檢察官上訴意旨略以：被告甲○○尚於民國95年3月10日，
    夥同余建居、黃木榮在新竹縣竹北市○○○○路185號臺灣飛
    利浦電子公司竹北廠，竊取廠房內鐵質工作檯架2台(計重約
    60公斤)，此部分之事實，經核與原判決所認事實，具有連
    續犯之裁判上一罪關係，原審未及審酌云云。
四、按「連續犯之所謂出於概括犯意，必須其多次犯罪行為自始
    均在一個預定犯罪計劃以內，出於主觀上始終同一犯意之進
    行，若中途另有新犯意發生，縱所犯為同一罪名，究非連續
    其初發的意思，即不能成立連續犯。」，業經最高法院分別
    著有70年台上字第6296號判例要旨可參。經查本件被告94年
    10月間之犯行，係犯刑法第321條第1項第3款之攜帶兇器竊
    盜罪，而檢察官上訴請求併案之被告95年3月10日犯嫌，若
    屬實則係犯刑法第321條第1項第4款之結夥竊盜罪，雖然此2
    罪名之基本構成要件相同，但兩者時間上差距達5個月之久
    ，且再徵之被告94年10月間之犯行，係因其所騎乘之QD7─
    062號機車車牌另因交通違規為警所吊扣，為避免為警查察
    裁罰，始持客觀上對人生命、身體構成威脅可作為兇器之老
    虎鉗1支下手竊取乙○○所有之號碼為EEK─500號機車車牌
    ，懸掛於自己之機車上，而騎用該機車；而被告95年3月10
    日之犯嫌，則係依余建居臨時之提議，夥同余建居、黃木榮
    前往新竹縣竹北市○○○○路185號臺灣飛利浦電子公司竹北
    廠，竊取廠房內鐵質工作檯架2台等情以觀，可知被告前後2
    行為之犯罪目的、手段均有所不同，據此自難想象，被告於
    94年10月間為第1次竊盜犯行時，即已規劃於5個月後再犯第
    2次竊盜行為，足見被告前後2行為，顯非自始出於1個預定
    犯罪計劃以內，是本院自不能就被告95年3月10日之犯嫌，
    併予審理。從而，檢察官上訴意旨，主張原審就被告95 年3
    月10日之犯嫌未及審酌，尚有未洽，指摘原審有所違誤等語
    ，為無理由，應予駁回。
五、被告95年3月10日之上開犯嫌，因被告否認犯罪，宜由檢察
    官另行偵查，附此敘明。
據上論結，應依刑事訴訟法第373條、第368條，判決如主文。
本案經檢察官郭啟東到庭執行職務。
中    華    民    國    95    年    8     月    10    日
                  刑事第十六庭審判長法  官  葉騰瑞
                                    法  官  莊明彰
                                    法  官  黃俊明
以上正本證明與原本無異。
不得上訴。
                                    書記官  廖婷璇
中    華    民    國    95    年    8     月    10    日
附錄：本案論罪科刑法條全文
刑法第321條
犯竊盜罪而有左列情形之一者，處6月以上、5年以下有期徒刑：
一  於夜間侵入住宅或有人居住之建築物、船艦或隱匿其內而犯
    之者。
二  毀越門扇、牆垣或其他安全設備而犯之者。
三  攜帶兇器而犯之者。
四  結夥三人以上而犯之者。
五  乘火災、水災或其他災害之際而犯之者。
六  在車站或埠頭而犯之者。
前項之未遂犯罰之。


司法院資訊處製作；財團法人民間司法改革基金會備份。
